臺灣桃園地方法院民事判決　　　　　　　100年度訴字第745號
原　　　告　薛芬寧
被　　　告　譚建中
上列當事人間請求損害賠償事件，本院於民國100 年9 月19日言
詞辯論終結，判決如下：
    主  文
原告之訴及假執行之聲請均駁回。
訴訟費用由原告負擔。
    事實及理由
一、原告起訴主張：原告所有門牌號碼為桃園縣中壢市○○○路
    ○ 段230 巷6 號4 樓之4 房屋（以下簡稱：系爭4 樓之4 房
    屋），係位於被告所有同巷6 號5 樓之4 房屋（以下簡稱：
    系爭5 樓之4 房屋）之正下方。被告之系爭5 樓之4 房屋於
    民國93年至94年初之間因浴缸排水滲漏嚴重，被告自行施作
    浴室裝修工程，自行敲取浴缸、舖設地磚，且未將馬桶座取
    出重入，另地面及壁面亦未做好防水處理，致原告之系爭4
    樓之4 房屋浴室及室內裝潢多處滲漏水。經原告多次商請被
    告協助處理，被告均置之不理。是原告爰依民法第213 條第
    3 項、第195 條規定，請求被告賠償系爭4 樓之4 房屋因漏
    水所需之修復費用、毀損傢俱之費用、精神慰撫金共新臺幣
    （下同）1,286,868 元，並容許原告進入被告之系爭5 樓之
    4 房屋內進行漏水修繕工程。並聲明：(1)被告應給付原告1,
    286, 868元，及自起訴狀繕本送達翌日起至清償日止，按年
    息5 ％計算之利息；(2)被告應將系爭5 樓之4 房屋浴室漏水
    部分導致原告之系爭4 樓之4 房屋漏水情形排除至不漏水之
    狀態；(3)被告應容許原告進入其所有之系爭5 樓之4 房屋內
    ，進行系爭4 樓之4 房屋之天花板及浴室漏水之修繕工程；
    (4)前開(1)部分，原告願供擔保請准宣告假執行。
二、被告抗辯稱：原告所有系爭4 樓之4 房屋浴室之滲漏水並非
    伊所造成，且伊家中馬桶已半年未用，亦未找出原告家中浴
    室滲漏水的原因。並聲明：原告之訴駁回。
三、原告起訴主張伊所有系爭4 樓之4 房屋浴室上方水管滲漏水
    之事實，為被告所不爭執，並經證人即兩造所居住之唐都大
    廈保全人員湯日進、林德來、涂德淼及原告之配偶吳兆隆到
    庭證述明確（見本院卷第85頁至第88頁背頁），是原告此部
    分主張之事實堪信為真實可採。惟被告以原告所有系爭4 樓
    之4 房屋浴室之滲漏水並非伊所造成等語置辯，是本件首應
    審究者厥為原告所有系爭4 樓之4 房屋浴室之滲漏水是否係
    被告之系爭5 樓之4 房屋浴室之馬桶、浴缸排水或地面滲漏
    水所致？
四、按當事人主張有利於己之事實者，就其事實有舉證之責任。
    民事訴訟法第277 條前段定有明文。次按民事訴訟如係由原
    告主張權利者，應先由原告負舉證之責，若原告先不能舉證
    ，以證實自己主張之事實為真實，則被告就其抗辯事實即令
    不能舉證，或其所舉證據尚有疵累，亦應駁回原告之請求（
    最高法院17年上字第917 號判例意旨可資參照）。本件原告
    雖提出相片多紙、估價單多紙、桃園縣政府100 年5 月6 日
    函影本1 份、100 年5 月27日函1 份及唐都大廈管理委員會
    100 年5 月18日函影本1 份為證（見本院卷第11頁至第40頁
    、第68頁至第71頁），惟原告所提出之前開證據僅能證明原
    告所有系爭4 樓之4 房屋浴室上方水管有滲漏水現象，並與
    被告間有糾紛，至於系爭4 樓之4 房屋浴室上方水管滲漏水
    是否係被告之系爭5 樓之4 房屋浴室內馬桶、浴缸排水或地
    面滲漏水所造成，尚無法舉明。又原告所舉之證人湯日進、
    林德來、涂德淼均證稱：系爭4 樓之4 房屋浴室上方水管有
    點漏水，但不嚴重，彼等均不清楚是否係樓上所引起等語（
    見本院卷第85頁至第87頁），至證人吳兆隆雖到庭證稱：經
    伊實地查看應係系爭5 樓之4 房屋浴室內之馬桶糞管滲漏所
    致云云（見本院第87頁背頁、第88頁），惟證人吳兆隆係原
    告之夫，2 人關係密切，其證詞難免有偏頗原告之虞，且其
    並非「抓漏水」之專業人士，單憑肉眼觀察即認系爭4 樓之
    4 房屋浴室上方漏水係樓上即系爭5 樓之4 房屋浴室內之馬
    桶糞管滲漏所致云云，顯過於率斷，是證人吳兆隆之證詞尚
    不足採為有利於原告之認定。又本件經本院委託桃園縣建築
    師公會就系爭4 樓之4 房屋浴室上方漏水原因為何進行鑑定
    ，惟原告並未繳納鑑定費，致本件無從進行鑑定，有桃園縣
    建築師公會100 年8 月24日（100 ）桃縣建師鑑字第066-5
    號函1 紙存卷可參（見本院卷第82頁）。
五、綜上所述，本件原告既無法舉證證明伊所有系爭4 樓之4 房
    屋浴室上方漏水係被告所有系爭5 樓之4 房屋浴室內之馬桶
    糞管滲漏或浴缸排水或地面滲漏所致，則其提起本件訴訟，
    請求被告應賠償系爭4 樓之4 房屋因漏水所需之修復費用、
    毀損傢俱之費用、精神慰撫金共計1,286,868 元，被告應將
    系爭5 樓之4 房屋浴室漏水部分修繕至不漏水之狀態，並容
    許原告進入被告之系爭5 樓之4 房屋內進行漏水修繕工程云
    云，洵屬無據，不應准許，應予駁回。又原告之訴既經駁回
    ，其假執行之聲請失所附麗，亦應併予駁回。
六、本件事證已臻明確，兩造其餘之攻擊、防禦方法及所舉證據
    ，經本院審酌結果，認不影響本件判決結果，故一一加以論
    述，併予敘明。
七、據上論結，本件原告之訴為無理由，依民事訴訟法第78條，
    判決如主文。
中    華    民    國    100   年    10    月    3     日
                      民事第二庭  法  官  高明德
以上正本係照原本作成。
如對本判決上訴，須於判決送達後 20 日內向本院提出上訴狀。
如委任律師提起上訴者，應一併繳納上訴審裁判費。
中    華    民    國    100   年    10    月    3     日
                                  書記官  崔青菁